【裁判字號】    94,上易,2232
【裁判日期】    950127
【裁判案由】    毒品危害防制條例
【裁判全文】
臺灣高等法院刑事判決                94年度上易字第2232號
上  訴  人
即  被  告  甲○○
                    （現羈押於臺灣臺北看守所中）
選任辯護人  劉立鳳律師
            劉樹志律師
上列上訴人因違反毒品危害防制條例案件，不服臺灣士林地方法
院94年度易字第592 號，中華民國94年9 月30日第一審判決（聲
請簡易判決處判案號：臺灣士林地方法院檢察署94年度毒偵字第
814 號；移送併辦案號：臺灣板橋地方法院檢察署94年度核退毒
偵字第1550號），提起上訴，本院判決如下：
    主  文
上訴駁回。
    事實及理由
一、本案經本院審理結果，認第一審以上訴人即被告甲○○犯毒
    品危害防制條例第10條第2 項之施用第二級毒品罪，判處有
    期徒刑七月，並就扣案之第二級毒品安非他命14包（驗餘淨
    重11.2公克）、20包（總毛重99公克、總淨重93公克）依毒
    品危害防制條例第18條第1 項規定宣告沒收銷燬，另就扣案
    之被告所有供施用毒品所用之塑膠分裝袋共1952個、吸食器
    共2 支、分裝鏟1 支、磅秤1 個，併依刑法第38條第1 項第
    2 款規定宣告沒收，復說明於93年11月10日為警查獲扣案之
    葡萄糖1 包，雖經被告陳明為其所有，然非被告供施用毒品
    所用之物，亦非違禁物，而不予宣告沒收等，經核其認事用
    法並無不當，量刑亦稱妥適，應予維持，並引用第一審判決
    書所記載之事實、證據及理由（如附件）。
二、被告上訴意旨以：伊係同時施用第一級、第二級毒品，而且
    原審量刑過重，請求從輕量刑云云。惟查：被告固因施用第
    一級毒品海洛因而犯毒品危害防制條例第10條第1 項之罪，
    經本院另以94年度上訴字第2914號判決判處有期徒刑十月在
    案，然被告施用第一級毒品之方式，係將海洛因捲入香煙內
    吸食，而於本案施用第二級毒品安非他命之方式，則係將安
    非他命放在玻璃球內燒烤以吸食其煙，業據被告於警詢及原
    審審理中供承綦詳（分詳臺灣士林地方法院檢察署93年度核
    退字第2968號偵查卷內之臺北市政府警察局大同分局刑案偵
    查卷第7 頁反面及原審卷第31頁）。足認被告施用第一級及
    第二級毒品之方式明顯有異，殊不可能同時施用，是其施用
    毒品之手段既係不同，犯意各別，顯無何裁判上一罪之關係
    。被告以前詞置辯，係事後圖以卸輕刑責之詞，委無可採。
    又原審已斟酌被告施用毒品經二次觀察、勒戒後仍不知戒絕
    ，復觸犯本件犯行，一再戕害己身，顯示其定力不足、意志
    不堅、易受外界誘惑，原以不宜寬縱，惟念其犯後坦承犯行
    之態度等各情狀而妥適量刑，被告空言原審量刑過重云云，
    亦屬無據。從而，被告上訴為無理由，應予駁回。
據上論結，應依刑事訴訟法第373 條、第368 條，判決如主文。
本案經檢察官呂光華到庭執行職務。
中    華    民    國    95    年    1     月    27    日
                  刑事第二十庭審判長法  官  陳貽男
                                    法  官  高明哲
                                    法  官  許仕楓
以上正本證明與原本無異。
不得上訴。
                                    書記官  劉貞達
中    華    民    國    95    年    1     月    27    日
附錄本案論罪科刑法條全文
毒品危害防制條例第10條第2 項：
施用第二級毒品者，處三年以下有期徒刑。


司法院資訊處製作；財團法人民間司法改革基金會備份。
